【裁判字號】    95,訴,475
【裁判日期】    950830
【裁判案由】    搶奪等
【裁判全文】
臺灣新竹地方法院刑事判決               95年度訴字第475號
    公  訴  人  臺灣新竹地方法院檢察署檢察官
    被      告  戊○○
                          號.
上列被告因竊盜等案件，經檢察官提起公訴（95年度偵字第782
、2282、2769、2993、3364號），本院判決如下：
    主  文
戊○○連續竊盜，累犯，處有期徒刑壹年。扣案鑰匙貳支，均沒
收。
戊○○被訴搶奪部分，無罪。
    事  實
一、戊○○前於民國88年間，因竊盜案件，經本院於89年11月
    27日以88年度易字第635號判處有期徒刑8月確定。又於90
    年間，因竊盜案件，經本院於90年5月14日以90年度易字第4
    0號判處有期徒刑1年；於90年間，因違反毒品危害防制條例
    案件，經本院於90年8月20日以90年度訴字第107號判處應執
    行有期徒刑1年2月，上開2案件，經本院於91年8月19日以91
    年度聲字第556號裁定應執行有期徒刑2年1月確定，並接續
    前開案件之執行，迄於92年8月29日假釋出監，嗣遭撤銷
    假釋，尚有殘刑7月7日。於93年間，因竊盜案件，經本院
    於93年10月25日以93年度簡上字第61號判處有期徒刑9月確
    定，接續上開殘刑7月7日之執行，並於94年11月22日執行完
    畢。
二、戊○○仍不知悔改，基於意圖為自己不法所有之概括竊盜犯
    意，自民國95年4月12日起至95年5月7日止，先後在附表一
    編號1至4所示之犯罪時間、犯罪地點，均單獨1人，各以附
    表一編號1至4所示之犯罪方式，竊取賴雪梅等人之財物，得
    手後，供己代步所用。嗣於附表二所示時間、地點為警查獲
    ，並扣得戊○○所有、供竊車所用之鑰匙2支。
三、案經新竹縣警察局竹東分局報請臺灣新竹地方法院檢察署檢
    察官偵查起訴。
    理  由
甲、竊盜部分
壹、程序部分
一、本件起訴書原載明：被告戊○○或單獨1人，或與癸○○為
    起訴書附表所示之竊盜犯行，業經公訴檢察官當庭更正為：
    被告戊○○均單獨1人為起訴書附表所示之竊盜犯行。
二、本件起訴書就被告為起訴書附表所示之竊盜，原載明被告係
    犯刑法第320條第1項之竊盜罪嫌、刑法第321條第1項第2款
    之加重竊盜罪嫌，嗣經公訴檢察官到庭更正為刑法第320條
    第1項之竊盜罪嫌，合先敘明。
貳、實體部分
一、證據
（一）訊據被告戊○○就其為附表一編號1至4所載之竊盜犯行，
      迭於警詢、偵訊及本院準備程序、審理中均自白認罪，並
      經被害人賴雪梅之女壬○○、被害人辛○○、林榮桂、庚○○於警詢中指述遭竊情節在卷可憑（見95偵2282：15至
      17頁，95偵2769：34至35頁、26至27頁、28至29頁），且
      有車號MXL-961號機車之贓物認領保管單1紙、車號MXL-96
      1號機車之車籍作業系統-查詢認可資料1紙（見95偵2282
      ：34、36頁）；車號JS-2091自小客車、車號4879-FU自小
      客車、車號1021-KX自小客車之新竹縣警察局竹東分局贓
      物認領保管單3紙（95偵2769：43、44、47頁）；新竹市
      警察局車輛協尋電腦輸入單3紙（見95偵2769：65、68、
      69頁）；車輛竊盜、車牌失竊資料個別查詢報表-查詢車
      輛認可資料2份（車號JS-2091自小客車見95偵2769：71頁
      、車號4879-FU自小客車見95偵2769：72頁）；查獲照片8
      幀（見95偵2769：78至80頁、83頁）附卷可稽，另有被告
      所有、供竊取附表一編號1所用之鑰匙1支（95年度保管字
      第632號，扣押物品清單見95偵2282：66頁）及供竊取附
      表一編號3、4所用之刻有「AYSWO」鑰匙1支（95年度保管
      字第750號，扣押物品清單見95偵2769：129頁）扣案可資
      佐證，是認被告上開自白內容應與事實相符，從而，本件
      事證已臻明確，被告為附表一編號1至4所示之竊盜犯行，
      均堪予認定，自應依法予以論罪科刑。
二、論罪科刑
（一）被告為附表一編號1至4所示行為，均犯刑法第320條第1項
      之竊盜罪。
（二）按被告行為後，刑法第56條連續犯之規定，業於94年1月7
      日修正公布刪除，並於95年7月1日生效施行，被告犯行因
      修正後新法已刪除連續犯之規定，此刪除雖非犯罪構成要
      件之變更，但顯已影響行為人刑罰之法律效果，自屬法律
      變更，依新法第2條第1項規定，比較舊法之連續犯、新法
      之數罪併罰結果，應適用較有利於被告之行為時舊法（參
      照最高法院95年第8次刑事庭會議決議）。被告先後4次竊
      盜行為，時間緊接、手法雷同，所犯之罪名及基本犯罪構
      成要件均相同，顯係基於概括犯意反覆為之，為連續犯，
      應依修正前刑法第56條之規定，論以連續竊盜罪，並加重
      其刑。
（三）被告前於88年間，因竊盜案件，經本院於89年11月27日
      以88年度易字第635號判處有期徒刑8月確定。又於90年
      間，因竊盜案件，經本院於90年5月14日以90年度易字第4
      0號判處有期徒刑1年；於90年間，因違反毒品危害防制條
      例案件，經本院於90年8月20日以90年度訴字第107號判處
      應執行有期徒刑1年2月，上開2案件，經本院於91年8月19
      日以91年度聲字第556號裁定應執行有期徒刑2年1 月確定
      ，並接續前開案件之執行，迄於92年8月29日假釋出監
      ，嗣遭撤銷假釋，尚有殘刑7月7日。於93年間，因竊盜
      案件，經本院於93年10月25日以93年度簡上字第61號判處
      有期徒刑9月確定，接續上開殘刑7月7日之執行，並於94
      年11月22日執行完畢等情，有臺灣高等法院被告前案紀錄
      表1份在卷可稽，其受有期徒刑之執行完畢，5年以內故意
      再犯本件有期徒刑以上之罪，不論依修正前刑法第47條，
      或修正後刑法第47條第1項之規定，均構成累犯，且為免
      新舊法律之割裂適用，應依修正前刑法第47條規定，遞加
      重其刑。
（四）爰審酌被告正值年輕力壯，當力圖向上，猶思不勞而獲，
      多次竊取他人財物供己所用，致被害人遭受財產上損害，
      併審酌其行竊手段、方式，所生危害程度，暨其犯後坦承
      犯行堪稱態度良好等一切情狀，量處如主文所示之刑。
三、沒收
（一）扣案之鑰匙2支（95年度保管字第632號、95年度保管字第
      750號中刻有「AYSWO」字樣），均為被告所有、供其為附
      表一編號1、3、4所載竊盜犯行所用之物，業據被告於本
      院供承無訛，且依主刑適用有利於被告之舊法，即依修正
      前刑法第38條第1項第2款規定，併予宣告沒收。
（二）另扣案之鑰匙1支（95年度保管字第326號）、鑰匙9支（9
      5年度保管字第750號中，除刻有「AYSWO」字樣外），或
      據被告否認所有、或據被告否認供犯罪用之物，復查無其
      他積極證據足認為被告所有、供犯罪所用之物，自不併予
      宣告沒收，附此敘明。
四、不另為無罪
（一）公訴意旨另認：被告戊○○為附表三編號1至5所示之竊盜
      犯行一節。
（二）訊據被告戊○○否認附表三編號1至5所示竊盜犯行，辯稱
      ：(1)附表三編號1之自小客貨車，是我向子○○所借，不
      是我偷的。(2)附表三編號2之貨車，是在關西停車場看到
      的，「阿清」說是他的，不是我偷的。(3)附表三編號3之
      機車，是子○○從住處牽到查獲地點停放，我帶警察去尋
      獲的，不是我偷的。(4)附表三編號4、5之貨車、鋁窗架都
      不是我偷的等語。
（三）經查：
    １、觀諸附表三編號1至5之被害人杜加和於警詢中（見95偵
        782：12至13頁）、被害人徐嘉嶺之弟徐嘉炫於警詢中
        （見95偵3364：68頁）、告訴人丁○○於警詢中（見95
        偵2282：13至14頁）、被害人王淵之妻甲○○○於警詢
        中（見95偵2769：36至37頁）及被害人丙○○於警詢、
        本院交互詰問中（見95偵2993：21至23頁、本院卷95年
        8月16日審判筆錄第2至4頁）所指述、證述之遭竊情節
        ，均無足指明竊賊即為被告戊○○。
    ２、參以附表三編號5所示之被害人丙○○帶同警員前往元
        同環保公司起獲部分贓物後，另據證人即元同環保公司
        服務員鍾玉瑀於警詢、偵訊中均指認變賣贓物者，係案
        外人癸○○等語在卷可憑（見95偵2993：17至20頁、95
        偵2769：116至117頁），核與證人癸○○於警詢、偵訊
        中供承：將鋁條、鋁梯出售予元同環保公司等語相符（
        見95偵2993：5至8頁、95偵2993：47、50至51頁），堪
        認附表三編號5之被害人丙○○遭竊之鋁窗架、鋁梯，
        顯非本案被告戊○○所變賣或銷贓。
    ３、雖證人子○○曾於警詢中指稱：附表三編號3之機車是
        被告戊○○所偷，我在95年4月10日向戊○○借的，後
        來聽說是贓車，才棄置在查獲地點云云（見95偵2282：
        52至55頁）。惟查，被告與子○○互相指證對方為附表
        三編號3機車之竊賊，證人子○○證言之憑信性，已生
        可疑。另就被告所辯：子○○將機車牽至查獲地點停放
        一節，核與子○○此部分證詞相符，可知被告此部分之
        辯詞，應非虛妄。佐以子○○就被告於何時、何地、以
        何手段竊取該機車，或子○○於何情況下目睹或知悉被
        告竊車等重要情節，均未見子○○翔實證述，難認證人
        子○○是證述自身之所見、所聞，自不得單憑子○○一
        句「戊○○所偷」之證詞，為被告不利之認定。又本院
        傳訊子○○到庭為證，子○○經合法傳喚而不到庭，是
        無從進一步查證證人子○○上開證詞之真實性，附此敘
        明。
    ４、雖證人癸○○前於95年4月21日、95年5月8日警詢中指
        稱：附表三編號4之貨車是被告所偷云云（見95偵2993
        ：5至8頁、95偵2769：21至25頁），惟查，證人癸○○
        於95年6月16日偵訊中改稱：因為戊○○告訴我那是贓
        車，所以警詢中以為是他偷的，戊○○曾經告訴我他偷
        了1部貨車，不知是否附表三編號4之貨車等語（見95偵
        2993：47、50至51頁），嗣於本院交互詰問中證稱：我
        不知道附表三編號4之貨車是何人所偷的，被告說是贓
        車，我推測是被告偷的，被告從未說過那是他偷的車等
        語（見本院卷第103、104、108頁），可認證人癸○○
        前後之證詞內容並不一致，況證人癸○○於警詢中，就
        被告於何時、何地、以何手段竊取該貨車等重要情節，
        均未予翔實證述，尚不得單憑前後證述不一致之證人癸○○於警詢中一句「戊○○所偷」之證詞，逕為被告不
        利之認定。至公訴人認證人癸○○於警詢中之證述較足
        採信一節，殊不論證人癸○○何次證詞內容為真實，尚
        無足影響本院上開之認定。
    ５、雖證人乙○○前於95年5月10日警詢、偵訊中指稱：被
        告開附表三編號2之貨車來載我，應該是被告所偷云云
        （見95偵3364：6至10頁、95他1125：8至9頁）。惟查
        ，被告與乙○○互相指證對方為附表三編號2貨車之竊
        賊，證人乙○○此部分證言之憑信性，值得斟酌。另就
        被告所辯：原本所開的快要沒油，才在停車場改開附表
        三編號2之貨車一節，核與乙○○於偵訊、本院交互詰
        問中就此部分證詞相符（見95偵2993：50頁、本院卷第
        110至116頁），可知被告此部分之辯詞，應非虛妄。佐
        以乙○○於本院交互詰問中證述：不知附表三編號2之
        貨車係何人所偷，因為是被告駕駛，所以警詢中說是被
        告所偷；我在警察局時沒有說的很清楚，事實上被告是
        開他哥哥的車來載我的，而案發當時被告是開LQ4826號
        自小貨車載我，我當時只是想說明我為何會在車上，到
        了偵訊中我就有把被告有開他哥哥的車這件事講清楚等
        語在卷可參（見本院卷第114、116頁），此外，證人乙○○於警詢中就被告於何時、何地、以何手段竊取該貨
        車等重要情節，均未予翔實證述，尚不得單憑人乙○○
        於警詢中一句「應該是戊○○所偷」之證詞，逕為被告
        不利之認定。至公訴人認證人乙○○於警詢中之證述較
        足採信一節，殊不論證人乙○○何次證詞內容為真實，
        尚無足影響本院上開之認定。
    ６、被告戊○○迭於警詢、偵訊及本院準備程序、審理中均
        堅詞否認附表三編號1至5所示竊盜犯行，除就附表三編
        號1之自小貨車來源，曾於95年1月26日警詢、偵訊中指
        稱是向「阿輝」所借外，此後就附表三編號1至5所為之
        辯詞，尚屬前後一致，殊不論被告為何就附表三編號1
        部分前後供述不一，本院仍應依據積極證據，來認定不
        利於被告之事實。經查，雖被告有駕駛附表三編號1所
        示客貨車屬實，尚不得憑此認定被告係以竊盜手段取得
        該車輛，況被告於95年1月26日為警查獲駕駛附表三編
        號1之貨車，該車係於95年1月14日遭竊，二者時間相距
        10餘日，被告於該段期間內取得車輛之方式、原因亦有
        多種可能性，公訴人以竊盜罪訴追被告，自應提出被告
        竊盜該車之積極證據，或指明證明方法，以供本院形成
        被告竊取該車之心證，惟公訴人徒以警方查獲被告駕駛
        附表三編號1貨車之行為，逕認其竊取該車，尚屬擅斷
        。
    ７、綜上所述，本案依據公訴人所提出之證據及證明之方法
        ，尚無足認定被告有為附表三編號1至5竊盜犯行，此外
        ，復查無其他積極證據足認被告有為附表三編號1至5竊
        盜犯行，公訴人認此部分與本院前開認定之附表一編號
        1至4所載竊盜犯行間，具有連續犯之裁判上一罪關係，
        是就被告被訴附表三編號1至5所示竊盜部分，不另為無
        罪之諭知。
乙、搶奪部分
一、公訴意旨另以：被告戊○○於95年2月22日上午9時20分許，
    駕駛竊得之附表三編號2所示之車號LQ-4826號自小貨車，搭
    載友人乙○○（坐後座）、真實姓名年籍不詳綽號「阿清」
    （坐副駕駛座）之成年男子，行經新竹縣關西鎮○○里○鄰
    ○○街38巷前，戊○○與「阿清」2人見騎乘機車之路人己○○配戴金項鍊1條，竟基於意圖為自己不法所有之犯意聯
    絡，由戊○○以按喇叭之方式逼近己○○示意己○○停車，
    己○○於停車後，「阿清」即持客觀上足供為兇器使用之刀
    子1支（未扣案），下車趁己○○不備之際，強取己○○所
    有之金項鍊1條，「阿清」於得手後隨即上車要求戊○○駕
    車離開，乙○○因目睹行搶過程而要求下車，被告戊○○於
    駛離現場後乃停車讓乙○○下車離去。嗣經警於上開失竊車
    輛左後座採得檳榔渣DNA核與乙○○之DNA相符而循線查獲，
    因認被告係犯刑法第326條第1項之加重搶奪罪嫌。
二、(1)按犯罪事實應依證據認定之，無證據不得認定犯罪事實。
    又不能證明被告犯罪者，應諭知無罪之判決，刑事訴訟法第
    15 4條、第301條第1項分別定有明文。又事實之認定，應憑
    證據，如未能發現相當證據，或證據不足以證明，自不能以
    推測或擬制之方法，為裁判基礎（最高法院40年臺上字第86
    號判例參照）；認定不利於被告之事實，須依積極證據，苟
    積極證據不足為不利於被告之事實認定時，即應為有利於被
    告之認定，更不必有何有利之證據（最高法院30年上字第81
    6號判例參照）；且認定犯罪事實，所憑之證據，無論直接
    或間接證據，其為訴訟上之證明，須於通常一般之人均不致
    有所懷疑，而得確信其為真實之程序者，始得據之為有罪之
    認定，倘其證明尚未達到此一程度，而有合理性懷疑之存在
    時，即無從為有罪之認定（最高法院76年台上字第4986號判
    例參照）。(2)另按刑事訴訟法第161條已於91年2月8日修正
    公布，其第1項規定：檢察官就被告犯罪事實，應負舉證責
    任，並指出證明之方法。因此，檢察官對於起訴之犯罪事實
    ，應負提出證據及說服之實質舉證責任。倘其所提出之證據
    ，不足為被告有罪之積極證明，或其指出證明之方法，無從
    說服法院以形成被告有罪之心證，基於無罪推定之原則，自
    應為被告無罪判決之諭知，最高法院92年台上字第128號判
    例參照。
三、公訴人認被告戊○○涉犯刑法第326條第1項之加重搶奪罪嫌
    ，係以被害人己○○之指述；證人乙○○之證述；新埔分局
    0222專案現場路線圖1紙；箱型車、金項鍊、照片19紙為其
    論據。
四、訊據被告堅詞否認加重搶奪犯行，辯稱：95年2月22日上午9
    點20分，我開我哥哥的貨車載乙○○及「阿清」去關西，並
    非駕駛LＱ-4826自小貨車，是去停車場附近找藥頭，我們停
    在停車場時，我哥哥那部貨車快沒有油，他們其中1人指1部
    深藍色箱型車給我看，說是他的，我們就改搭那部車，並由
    我開車，乙○○及「阿清」坐在第二排，行進中阿清說遇到
    朋友並叫我停車，「阿清」就下車，「阿清」上車後叫我趕
    快開車，我當時覺得奇怪，後來有聽到乙○○罵阿清，乙○○說要下車，我也跟著下車，是乙○○事後告訴我，我才知
    道阿清是下車搶奪，我沒有親眼看到搶奪過程等語。
五、經查：
（一）被害人己○○於95年2月22日上午9時20分許，在新竹縣關
      西鎮○○里○○街38巷內遭搶，搶匪係搭乘車號LQ-4826
      號箱型車，先按汽車喇叭要求被害人停下機車，另1位搶
      匪下車詢問被害人配偶行蹤，趁被害人不及防備而搶奪被
      害人脖子上金項鍊，被害人尖叫，搶匪亮刀恐嚇，隨即搭
      上箱型車揚長而去等情節，業據於警詢、偵訊中（見95偵
      3364：20至21頁、95偵2769：117、118、119頁），及於
      本院交互詰問中證述綦詳（見本院卷第117至121頁），且
      前後相符一致，堪足採信。
（二）又被告戊○○供承：我於95年2月22日上午9時20分許，駕
      駛車號LQ-4826號箱型車搭載乙○○、阿清2人，行駛在新
      竹縣關西鎮○○里○○街38巷內，「阿清」突然說遇到朋
      友要下車，隨即上車叫我趕快走等情，核與證人乙○○於
      警詢、偵訊及本院交互詰問中就此部分情節相符（見95偵
      3364：6至10頁、95偵2993：48至50頁、本院卷第110至
      116頁），佐以在車上採集之檳榔渣，經送內政部警政署
      刑事警察局檢驗DNA結果，核與證人乙○○之DNA相符之情
      ，亦有該局於95年3月31日出具之刑醫字第0950034024號
      鑑驗書1份在卷可稽（見95偵3364：27至29頁）。是認被
      害人己○○遭搶奪之前，確係被告駕駛車號LQ-4826號箱
      型車搭載乙○○、阿清靠近被害人。
（三）經被害人己○○於警詢中指認證人乙○○之口卡照片，稱
      ：就是他下車搶我的項鍊，我有看到他的臉，所以清楚確
      認就是他搶我的，我希望當面指認等語（見95偵3364：18
      至19頁），嗣於偵訊及本院交互詰問時，無法指認出當庭
      之被告戊○○、證人乙○○是否為當日之搶匪等情在卷可
      按（見95偵2769：117頁、本院卷第120頁），殊不論被害
      人於警詢中指認口卡照片之可信度，被害人始終未曾指認
      本案被告戊○○有何下車搶奪之犯行，應堪認定。
（四）另經證人乙○○於偵訊中證稱：行搶那天，是被告開車，
      我坐駕駛座正後方，我聽到被告的朋友「阿清」叫被告停
      車，說是他朋友，他要下車，後來「阿清」下車，我回頭
      看，看到「阿清」跟被害人講話，然後就搶她的項鍊，被
      害人應該是庭上這1位（指己○○），「阿清」上車後立
      刻跟被告說「趕快走、趕快走」，被告就邊開邊問「幹什
      麼」就開走了，我說我要下車，被告就讓我下車；我們車
      子有換過，被告原本開的車子沒油，「阿清」坐過副駕駛
      座、後座，行搶時，「阿清」是從我右手邊下車；被告應
      該不知情，「阿清」要他開車走的時候，被告還問「幹嘛
      ？」，所以被告可能不知情等語（見95偵2993：48至50頁
      ）。嗣於本院交互詰問中證述：被告開車來載我時，車上
      另有1個人（指「阿清」），我們3人是去關西找藥頭拿藥
      ，還沒有到朋友家前，我說要去買針筒，被告說原來的車
      子沒有油，我們就在關西換了另1部車子，是被告車上的
      那個人，他說廣場上他有車子；我先聽到車上那1個人說
      「那個人是我朋友，你先停一下」，叫被告停車，同時那
      個人也去按喇叭；「阿清」有開車門下車，下車前沒有說
      要下去做什麼；我看到「阿清」下車不久後，又上車慌慌
      張張叫被告開車，被告有問他「為什麼？」；再往前開10
      餘公尺，我就叫被告停車，因為我要下車；我要下車前有
      罵那個人說「你們在搞什麼鬼，我要下車」，被告就緊跟
      著我下車；是搶完之後我才將阿清下車搶奪這件事告訴被
      告等語（見本院卷第110至116頁）。互核證人乙○○上開
      證詞內容，可知被告、乙○○原本係前往案發地點附近找
      藥頭買毒品，並非意前往該處行搶，且依「阿清」下車搶
      奪前之行為舉止，難認車上之被告、乙○○知悉「阿清」
      欲下車行搶，更遑論被告有何搶奪犯意之聯絡或行為分擔
      。
（五）再者，依據被害人指述、證述內容，駕駛車號LQ-4826號
      箱型車之人，有先按汽車喇叭要求被害人停下機車，從副
      駕駛座或右後座之人下來之人出手扯下金項鍊等情節，互
      核被告、證人乙○○上開所述內容，可推知被告在案發當
      時所為之行為僅係駕車、停車，更甚者，包括目前仍爭執
      不休致不知何人所為之按喇叭行為。又縱認被告有駕駛車
      號LQ-4 826號箱型車、停車、按喇叭行為，此乃社會上一
      般人駕駛車輛之通常行為，且被告既未駕車對被害人為其
      他侵害性行為，核屬中性事實，尚與搶奪罪之構成要件有
      間。然公訴人既以加重搶奪罪訴追被告，自應提出積極證
      據或指明證明方法，證明被告與「阿清」於何時？何地？
      有何犯意聯絡？且被告之駕車、停車、甚而按喇叭行為，
      係屬搶奪犯行之一部分，以供本院形成被告共同搶奪被害
      人金項鍊之心證。
（六）此外，本院電請承辦警員指明被害人遭搶之金項鍊下落，
      已據承辦警員回覆稱：該金項鍊已出賣予新竹某銀樓，並
      未查出何家銀樓等語，有本院公務電話紀錄在卷可按（見
      本院卷第92頁），可知，該金項鍊已下落不明，益無從查
      證被告有無出面變賣金項鍊或朋分變賣所得款項。
（七）綜上所述，本案就搶奪部分，依據現存證據資料，尚無證
      據足資認定被告與「阿清」具有搶奪被害己○○之犯意聯
      絡、行為分擔，此外，復查無其他積極切確之證據足資證
      明被告有何搶奪犯行，既不能證明被告犯罪，是揆諸前揭
      規定、判例說明，自應就搶奪部分，依法為被告無罪判決
      之諭知。
丙、據上論斷，應依刑事訴訟法第299條第1項前段、第301條第1
    項，刑法第2條第1項、修正前第56條、第320條第1項、修正
    前第47條、修正前第38條第1項第2款，修正前罰金罰鍰提高
    標準條例第1條前段，判決如主文。
本案經檢察官許恭仁到庭執行職務。
中    華    民    國    95    年    8     月    30    日
                      刑事第一庭審判長法  官    賴淑敏
                                      法  官    方鴻愷
                                      法  官    黃美文
以上正本證明與原本無異。
如不服本判決，應於送達後10日內向本院提出上訴狀（應附繕本
）。
中    華    民    國    95    年    8     月    31    日
                                      書記官    陳怡芳
附錄本案論罪科刑所適用法條全文：
刑法第320條第1項：
意圖為自己或第三人不法之所有，而竊取他人之動產者，為竊盜
罪，處 5 年以下有期徒刑、拘役或 5 百元以下罰金。
附表一：
┌──┬────┬────┬────┬───┬─────┬───┐
│編號│犯罪時間│犯罪地點│犯罪方式│被害人│所得財物  │備  註│
├──┼────┼────┼────┼───┼─────┼───┤
│   1│95年4月 │新竹縣竹│持扣案之│賴雪梅│車號MXL-96│起訴案│
│    │12日上午│東鎮東寧│鑰匙1支 │      │1號機車（ │號：  │
│    │11時40分│路伍聯社│啟動電門│      │起訴書誤載│95年度│
│    │許      │購物中心│行竊，得│      │為自小客車│偵字第│
│    │        │前      │手後，駛│      │）1部（價 │2282號│
│    │        │        │離現場，│      │值約新臺幣│      │
│    │        │        │供己代步│      │5千元）   │      │
│    │        │        │所用。  │      │          │      │
├──┼────┼────┼────┼───┼─────┼───┤
│   2│95年5月3│新竹市寶│見鑰匙插│辛○○│車號1021-K│起訴案│
│    │日下午5 │山鄉大崎│在後車門│      │X號自小客 │號：  │
│    │時許    │村寶山路│上，持該│      │車1部。   │95年度│
│    │        │科學園區│鑰匙開啟│      │          │偵字第│
│    │        │管理局停│車門入內│      │          │2769號│
│    │        │車場附近│，再以同│      │          │      │
│    │        │        │1支鑰匙 │      │          │      │
│    │        │        │啟動電門│      │          │      │
│    │        │        │行竊，得│      │          │      │
│    │        │        │手後，駛│      │          │      │
│    │        │        │離現場，│      │          │      │
│    │        │        │供己代步│      │          │      │
│    │        │        │所用。  │      │          │      │
├──┼────┼────┼────┼───┼─────┼───┤
│   3│95年5月7│新竹市科│持扣案之│庚○○│車號4879-F│起訴案│
│    │日中午12│學園區台│鑰匙1支 │      │U號自小客 │號：  │
│    │時30分許│積電廠房│開啟車門│      │貨車1部。 │95年度│
│    │（起訴書│前      │入內，再│      │          │偵字第│
│    │誤載為下│        │以同1支 │      │          │2769號│
│    │午2時許 │        │鑰匙啟動│      │          │      │
│    │，業經公│        │電門行竊│      │          │      │
│    │訴檢察官│        │，得手後│      │          │      │
│    │當庭更正│        │，駛離現│      │          │      │
│    │）      │        │場，供己│      │          │      │
│    │        │        │代步所用│      │          │      │
│    │        │        │。      │      │          │      │
├──┼────┼────┼────┼───┼─────┼───┤
│   4│95年5月7│新竹市食│持附表一│林榮桂│車號JS-209│起訴案│
│    │日下午2 │品路371 │編號3所 │      │自小貨車1 │號：  │
│    │時許    │巷內    │示之同1 │      │部（價值約│95年度│
│    │（起訴書│        │支鑰匙開│      │新臺幣1萬 │偵字第│
│    │誤載為下│        │啟車門入│      │元）      │2769號│
│    │午1時許 │        │內，再以│      │          │      │
│    │，業經公│        │同1支鑰 │      │          │      │
│    │訴檢察官│        │匙啟動電│      │          │      │
│    │當庭更正│        │門行竊，│      │          │      │
│    │）      │        │得手後，│      │          │      │
│    │        │        │駛離現場│      │          │      │
│    │        │        │，供己代│      │          │      │
│    │        │        │步所用。│      │          │      │
└──┴────┴────┴────┴───┴─────┴───┘
附表二：
┌──┬───────────────────────────┬─────┐
│編號│查獲過程及查扣之物                                    │備註      │
├──┼───────────────────────────┼─────┤
│  1 │為警於95年4月12日中午12時許，在新竹縣竹東鎮○○路○段79│起訴案號：│
│    │號查獲戊○○騎乘附表一編號1之車號MXL-961號重型機車（起│95年偵字第│
│    │訴書誤載為自用小客車）搭載子○○，並扣得附表一編號1之 │2282號    │
│    │車號MXL-961號重型機車1部（業經領回），及戊○○、供竊車│          │
│    │所用之鑰匙1支。                                       │          │
├──┼───────────────────────────┼─────┤
│   2│為警於95年5月7日下午6時許，在新竹縣北埔鄉大林村小分林 │起訴案號：│
│    │11-1號前，查獲戊○○與癸○○搭乘附表一編號4之車號JS-20│95年偵字第│
│    │91號自小貨車，並扣得附表一編號4之車號JS-2091號自小貨車│2769號    │
│    │1部（業經領回）及戊○○所有、供竊車所用之鑰匙1支（鑰匙│          │
│    │上刻有AYSWO）及其他鑰匙9支。另循線在新竹市○○○街8巷 │          │
│    │口，查扣附表一編號3之車號4879-FU號自小客車1部（業經領 │          │
│    │回）。復循線在新竹市○○路○段20號前，查扣附表一編號2之│          │
│    │車號1021-KX號自小客車1部（業經領回）。                │          │
└──┴───────────────────────────┴─────┘
附表三：
┌──┬──────┬───────┬────────┬────┐
│編號│  犯罪時間  │  犯罪地點    │  犯罪實施方式  │備    註│
├──┼──────┼───────┼────────┼────┤
│1   │95年1月14日 │桃園縣龜山鄉文│以自備鑰匙1支， │起訴案號│
│    │13時30分許  │化二路30號    │竊取杜加和所有車│；95年度│
│    │            │              │號6B-8612號自小 │偵字第78│
│    │            │              │客貨車得手。    │2號     │
├──┼──────┼───────┼────────┼────┤
│2   │95年2月17日7│新竹縣竹東鎮南│以不詳方式竊取徐│起訴案號│
│    │時許        │華里信義路學前│嘉嶺所有車號LQ- │；95年度│
│    │            │路口          │4826號自用小貨車│偵字第33│
│    │            │              │得手（報案人為徐│64號    │
│    │            │              │嘉炫）。        │        │
├──┼──────┼───────┼────────┼────┤
│3   │95年4月2日18│新竹縣竹東鎮中│以不詳方式竊取徐│起訴案號│
│    │時許        │豐路2段263號  │宏勝所有車號HNY-│；95年度│
│    │            │              │997號重型機車得 │偵字第22│
│    │            │              │手。            │82號    │
├──┼──────┼───────┼────────┼────┤
│4   │95年4月17日 │新竹市○○街77│以不詳方式竊取王│起訴案號│
│    │13時許      │號前          │淵所有車號JG-509│；95年度│
│    │            │              │7 號自用小貨車得│偵字第27│
│    │            │              │手。            │69、2993│
│    │            │              │                │號      │
├──┼──────┼───────┼────────┼────┤
│5   │95年4月21日 │新竹縣竹東鎮金│以毀越門窗之方式│起訴案號│
│    │11時許      │福街13巷40弄55│，侵入丙○○住宅│；95年度│
│    │            │號            │內，竊得鋁窗架6 │偵字第29│
│    │            │              │組12扇、鋁梯1支 │93號    │
│    │            │              │，得手後置放於竊│        │
│    │            │              │得之車號JG-5097 │        │
│    │            │              │號自用小貨車上。│        │
└──┴──────┴───────┴────────┴────┘


司法院資訊處製作；財團法人民間司法改革基金會備份。
